臺灣高雄地方法院刑事判決　　　　　　　 100年度易字第53號
公　訴　人　臺灣高雄地方法院檢察署檢察官
被　　　告　莊哲維
上列被告因竊盜等案件，經檢察官提起公訴（99年度偵字第1619
3、22806、33359 號），本院判決如下：
    主  文
莊哲維犯如附表編號1 至6 所示陸罪，各處如附表編號1 至6 主
文欄所示之刑。應執行有期徒刑壹年肆月，如易科罰金，以新臺
幣壹仟元折算壹日。本院99年院總管字第3482號保管之扣案機車
鑰匙壹把，沒收。
    事  實
一、莊哲維曾因犯不能安全駕駛動力交通工具罪，經法院判處有
    期徒刑2 月確定，於民國（下同）99年7 月5 日易科罰金執
    行完畢。
二、莊哲維意圖為自己不法之所有，於99年5 月7 日22時20分許
    ，在如附表編號1 所示之家樂福五甲店，徒手竊得如附表編
    號1 所示皮鞋1 雙，在穿出收銀區之際，為家樂福五甲店安
    全課人員陳三龍報警查獲。
三、莊哲維於首揭案件執行完畢後之(一)99年7 月5 日23時許，在
    如附表編號2 所示地點，明知姓名年籍不詳綽號「奶茶」之
    友人所交付車牌號碼WQS-261 號輕型機車（係黃美英所有，
    於99年7 月5 日17時50分許，在屏東縣屏東市○○路188 號
    家樂福賣場前失竊），係來源不明之贓物，竟仍基於收受贓
    物之故意予以收受後供己騎用。(二)嗣於99年7 月6 日19時30
    分許，在高雄市苓雅夜市內某燒烤店飲用啤酒後，明知已達
    不能安全駕駛動力交通工具之程度，仍騎乘上開WQS-261 號
    機車前往高雄市○○路，於行經如附表編號3 所示地點時，
    為巡邏員警攔查並以酒精檢測器檢測呼氣酒精濃度含量達每
    公升0.88毫克後始悉上情。
四、莊哲維再基於意圖為自己不法所有之竊盜犯意，於如附表編
    號4 至6 所示之時間、地點，分別以附表編號4 至6 之方式
    ，竊得如附表編號4 至6 所示機車供己代步使用。嗣於99年
    10 月25 日1 時50分許，在高雄市新興區○○○街95巷口與
    仁愛二街交岔口前，為巡邏員警查獲莊哲維騎乘已報失竊之
    LJK-872 號機車予以攔檢，始循線查悉上情。
五、案經高雄市政府警察局鳳山分局報告、高雄市政府警察局新
    興分局移請臺灣高雄地方法院檢察署檢察官偵查起訴。
    理  由
壹、證據能力部分
一、按被告以外之人於審判外之陳述，雖不符刑事訴訟法第159
    條之1 至第159 條之4 之規定，而經當事人於審判程序同意
    作為證據，法院審酌該言詞陳述或書面陳述作成時之情況，
    認為適當者，亦得為證據；當事人、代理人或辯護人於法院
    調查證據時，知有第159 第1 項不得為證據之情形，而未於
    言詞辯論終結前聲明異議者，視為有前項之同意，刑事訴訟
    法第159 條之1 及之5 分別定有明文。
二、本案認定事實所引用之卷內證據資料，除原已符同法第159
    條之1 至第159 條之4 規定，及法律另有規定等傳聞法則例
    外規定，而得作為證據外，並無證據證明係公務員違背法定
    程式所取得，而檢察官於本院行準備程序時，已同意其作為
    本案證據之證據能力，被告莊哲維則爭執陳三龍於警詢及偵
    查中所為陳述之證據能力，其餘證據則同意有證據能力，且
    未於言詞辯論終結前聲明異議，本院審酌陳三龍於警詢及
    偵查中向檢察事務官所為陳述，並無刑事訴訟法第159 條之
    2 及第159 條之3 所示情形，依刑事訴訟法第159 條第1 項
    之規定，自不得作為證據；其他供述證據，以各該陳述作
    成時之情況，並無違法取證之瑕疵，亦認以之作為證據為適
    當，依前揭法條意旨，自得為證據。
貳、認定事實所憑之證據及理由
一、如附表編號1 部分：訊據被告矢口否認有為竊盜犯行，辯稱
    ：伊當時將原穿皮鞋放在鞋盒而試穿新鞋，因接獲同事睿元
    來電告知車子要被拖吊，一時情急並只顧講電話而忘記結帳
    ，且當時留下手機套、煙盒、香菸、打火機等私人物品，並
    未有竊盜意念，當時安全課人員於結帳出口攔阻時，伊就告
    知有急事要聯絡，況伊當時就站在收銀機旁，並未離開出口
    區等語。然查：被告當時舉止業經證人陳三龍到庭具結證
    述：「（問：於99年5 月7 日22時20許在何處任職？）家樂
    福五甲店，擔任安全課助理，負責賣場裡面職員、顧客財產
    安全。（問：你在上開時間地點上班時，有看見被告在店內
    嗎？）有。在鞋區。看到他從盒子裡面把新鞋子拿出來，把
    舊鞋子與新鞋子的條碼放進盒子裡，因為沒有條碼就不能結
    帳，所以我們會特別注意。他是穿新鞋子走，因為走起來怪
    怪的，我們有親眼看到。走起來一拐一拐，不像我們正常走
    路那樣。之後他就從我們B1樓到結帳區，買了飲料，就結帳
    出來，但鞋子沒有結帳。他的舊鞋還是很新，我們就很懷疑
    為何要把舊鞋子裝進去沒有拿走。（問：你看見被告在試穿
    鞋子時，他有無在講電話？）沒有。他講電話時是在B1 收
    銀區結帳時。（問：在B1收銀區結帳時，你距離被告多遠？
    ）不到3 公尺，約從應訊台到書記官的台子，我們在收銀區
    外面等他，看得很清楚。（問：被告未將鞋子取出收銀台結
    帳，之後你如何處理？）我有請問他有無什麼東西還沒結帳
    ，他說沒有，我就講鞋子還沒結帳，他本來也不承認，我就
    說你的舊鞋在上面，我就請人把他的舊鞋拿下來，我就請他
    到我們辦公室，把舊鞋穿回去，我們就把新鞋交給警察當證
    據，之後我們有到警局領回新鞋。（問：你們在辦公室時，
    被告有說他的舊鞋還在鞋區那邊嗎？）沒有。是我告訴他舊
    鞋還在鞋區，我還告訴他你的舊鞋還有你的腳氣。（問：你
    看到被告換穿的新鞋有塑膠繩與標籤嗎？）他直接撕起來就
    放在新鞋盒子裡了。（被告問：你請店員上去拿我的舊鞋時
    ，還有我私人東西放在那邊試穿區那邊，是否如此？）我們
    只有拿鞋子下來，他私人東西沒有放在那邊。（被告問：你
    有沒有看到我從試穿區講電話一直講到結帳區？）我沒有一
    直看著被告講電話，但在收銀區時，他確實很忙碌的在講電
    話。（被告問：你有看到我買飲料嗎？你確實有看到我有到
    飲料區嗎？）被告確實有購物。但購物的東西我沒有辦法記
    得很清楚，但我的記憶很像是牛奶之類的東西，好像是兩種
    東西。（被告問：當時你說我們距離很近，但當時你問我有
    什麼東西未結帳時，當時我人還在收銀台旁邊，我跟你說我
    的車子要被拖吊了，請讓我先講完電話，是否如此？）當時
    被告已經離開結帳區的紅線外面，所以我們才會去問你有什
    麼東西沒有結帳。（被告問：你說我把標籤撕掉，但我試穿
    的鞋子尺寸不合，而且標籤就貼在鞋子底部，是否如此？）
    我們的標籤是塑膠繩，那個才是標籤，底部是尺寸的規格，
    有的廠商也會有條碼在上面。（被告問：你說你不確定如同
    我在警卷照片上穿的是新鞋還是舊鞋，我當時試穿鞋子時把
    舊鞋擺在試穿區，但你有無看到我的私人物品放在那邊？）
    我沒有看到。（被告問：你是否有印象你請店員上去拿鞋子
    時，他跑了兩趟，第一趟是拿我的煙盒名片夾等私人物品，
    你再請店員去第二趟把舊鞋拿下來？）不是，是第一次就把
    舊鞋拿下來，我完全沒有他的私人物品的印象，也沒有跑兩
    趟。（問：你當時在B1收銀台看到被告有無拿其他東西？）
    沒有注意看他有無拿其他東西，只注意在講電話很忙碌。這
    個發票（高縣鳳警偵移字第0990043181號警卷第29頁所附）
    確實是被告買的，他那時有結帳。（問：你將被告帶到辦公
    室時，你人一直在辦公室嗎？）對。（問：當時離開辦公室
    的同仁有幾人離開？）有1 個。請他去幫我拿舊鞋。（問：
    同仁將舊鞋取上來後，他人在哪裡？）也在辦公室。沒有再
    去鞋區，鞋盒拿下來警察就到了。（問：有員工在隔日或其
    他天在鞋盒區發現非屬賣場的物品嗎？）沒有聽說過，如果
    有會送到服務中心。（被告問：你確定只有你1 位同事在辦
    公室嗎？不是3 位在辦公室？）對。（被告問：你中間有無
    離開辦公室？）沒有。（被告問：你是否曾經離開2 次？你
    報警離開1 次，看錄影帶又1 次？）直到警察來之後才有離
    開辦公室。（被告問：你是否有請兩位同事在辦公室看守我
    ？）沒有，我們鞋區那邊沒有錄影設備，所以我不用去看錄
    影帶。報警也不是我報的，是由員工出口那邊的警衛台報警
    的。（被告問：你怎麼可以確定那邊沒有我私人的東西？且
    當天你同事沒有把我的東西交給我？）因為我沒有把東西交
    給你，所以我不知道。當天被告一直請求我，因為在富邦做
    工作，不能有犯罪紀錄，請求我不要報警。（被告問：你說
    你有請同事把我的鞋子拿下來，你同事沒有跟你說有我的私
    人東西，你是何時確定的？）我從開始到現在都不知道有你
    的私人東西。」等語明確（見本院卷第31頁至第38頁）；
    被告雖爭執現場有遺留其個人物品且經證人之同事第一次至
    鞋區所取下至辦公室，其間證人曾離開辦公室二次乙節，惟
    (1)被告所述，卷內並無證據證明為真實，(2)且證人既證述親
    眼見到被告將鞋盒內新鞋取出換穿舊鞋，自無必要再觀看錄
    影畫面，況證人證述鞋區並未設置錄影設備，(3)又被告既稱
    其私人物品置放在鞋區一旁地上，則證人委請同事前往鞋區
    取出裝置被告舊鞋之鞋盒，其同事豈會未取回鞋盒而僅拿取
    被告私人物品回辦公室？(4)且被告稱係受告知車子將被拖吊
    而一時情急而穿走系爭新鞋，一般人遇此狀況即會選擇從未
    購物出口迅速離場，然被告竟再將所持物品依序結帳後離場
    ，顯然未符常情；(5)又以被告於偵查中受檢察官訊問時稱「
    （問：你是否要買穿在腳上的新皮鞋？）是。」（見99偵
    16193 號卷第3 頁），然以被告前揭詰問證人之內容可知已
    悉其當時所穿鞋子尺寸不合，且被告穿上新鞋從鞋區走到結
    帳區之距離，亦當已知悉尺寸不合，則被告豈會有買受之意
    ？(6)再者，被告若因疏忽而未結帳，則於證人提醒是否有未
    結帳物品時，即可立即察覺並告知原因，而非如詰問證人時
    所稱說車子要被拖吊了請求讓伊將電話講完之反應，況且如
    被告補充陳述狀所稱其當時身上尚有新臺幣（下同）1200餘
    元，更係已逾所竊得新鞋699 元之價值；(7)綜上，應以證人
    所述為可採，被告所辯，係犯後卸責之詞，不足採信，其聲
    請本院調取當時竊取的鞋子，並傳訊當時協助的員工及調取
    家樂福五甲店出口錄影帶等，即無必要，應予駁回。
    此外，復有被告被查獲當時照片8 張、扣押物品目錄表、
    贓物認領保管單在卷可稽（見高縣鳳警偵移字第0990043181
    號卷第15、17、20-23 頁），被告此部分犯行，堪予認定。
二、如附表編號2 部分：被告矢口否認有何收受贓物犯行，辯稱
    ：伊因機車故障大修，無車代步，而於7 月5 日電聯張姓學
    弟（綽號小偉，音同張中偉）告知將向前同事陳怡珍（綽號
    奶茶及小珍）借用機車，請張中偉載伊到中華、六合路口湯
    姆熊店門口牽車，當日約8 點左右到達時，陳怡珍已在現場
    ，遂向陳女拿得機車鑰匙後，騎乘該WQS-261 號機車與張中
    偉一同離開，不知該車係贓車等語。然查：被告所借得收
    受之WQS-261 號機車係黃美英所有，於99年7 月5 日17時50
    分許，在屏東縣屏東市○○路188 號家樂福賣場前失竊之情
    ，業經黃美英於警詢證述屬實，並有扣押物品目錄表、贓物
    認領保管單、該機車及鑰匙照片、屏東縣政府警察局車輛協
    尋電腦輸入單、高雄市政府警察局車輛尋獲電腦輸入單在卷
    可稽（見高市警新分偵字第0990019230號卷第4-15頁），此
    為被告所不爭執；又依證人黃美英前揭證述於失竊車輛上
    尋獲之鑰匙並非其所有等語，堪認被告所收受持以騎乘系爭
    機車之鑰匙並非原廠配備對應該車之鑰匙，則以被告收受該
    機車時，並未取得該機車證件，又係以非原廠配備鑰匙開啟
    電門騎乘使用之情，應得知悉該機車係來路不明之贓車，被
    告所辯，顯係飾詞狡辯，不足採信，其此部分犯行亦足堪認
    定。至於被告聲請本院再傳訊張中偉、王怡珍部分，因本
    院以被告所稱張中偉、張宗偉（高雄市人，70-71 年次）、
    王怡珍（屏東人，大約65、66年次）之年籍資料查詢戶役政
    系統，並予函詢均獲不認識被告之回應，此亦有本院電話紀
    錄查詢表在卷可按（見本院卷第18-21 頁），且上揭認定亦
    不受被告所聲請傳訊之證人待證事實影響，是無再傳訊之必
    要。此外，被告收受系爭機車贓物之時點，業據被告於偵
    訊時稱係99年7 月5 日23、24時許，與其向本院提出補充陳
    述狀前揭所稱8 時許不同，惟本院以系爭機車係當日17 時
    50分許在屏東縣屏東市○○路188 號失竊及被告借得系爭車
    輛之情節，堪認以檢察官起訴所認定之當日23時許為可採，
    附此敘明。
三、如附表編號3 部分：業據被告坦承犯行，核與高雄市政府警
    察局新興分局五福二路派出所查獲駕駛人測得酒精濃度檢定
    表相符（見高市警新分偵字第0990019230號卷第17頁），被
    告此部分犯行堪予認定。
四、如附表編號4 至6 部分：業據被告於警詢、偵訊及本院審
    理中均坦承犯行，核與證人即被害人許百廷、張琳、蘇政彰
    於警詢證述屬實，並有現場查獲照片12張、錄影畫面翻拍照
    片4 張、高雄市政府警察局車輛協尋電腦輸入單暨尋獲電腦
    輸入單、扣押物品目錄表、贓物認領保管單、該機車及鑰匙
    照片在卷可稽（見高市警新分偵字第0990030743號卷第7-32
    頁、99偵33359 號卷第20、23頁），堪信為真實，被告此部
    分犯行已堪認定；至於起訴書誤載被告以鑰匙未拔而竊取
    車號TTO-921 號機車、以經本院院總管字第3482號保管之扣
    案自備鑰匙竊取XXO-292 號機車部分，業經公訴檢察官當庭
    更正並提出100年度蒞字555號論告書在卷可按，附此敘明。
參、論罪科刑部分
一、論罪部分
  (一)核被告所為如附表編號1 至6 所示之行為，各係犯如附表編
    號1 至6 所示之所犯法條及罪名。
  (二)被告所犯上開各罪間，犯意各別，行為互殊，應予分論併罰
    。
二、刑之加重減輕事由
  (一)被告有事實欄所述刑之宣告及執行，有臺灣高等法院被告前
    案紀錄表1 份在卷可稽，其受有期徒刑執行完畢，5 年內故
    意再犯本件如附表編號2 至6 所示有期徒刑以上之罪，均為
    累犯，俱應依刑法第47條第1 項規定加重其刑。
  (二)其中如附表編號2 所示犯罪時間雖與前案易科罰金執行完畢
    為同日，然以被告為如附表編號2 所示之時間係23時許，已
    為辦理易科罰金之公務員下班時間，堪認係前案執行完畢後
    所為，自應論以累犯（臺灣高等法院暨所屬法院80年法律座
    談會提案刑事類第4 號審查意見與研討結果亦同此旨），附
    此敘明。
三、科刑部分
  (一)審酌被告年紀40歲，體力健全，身心發展已趨成熟，亦有自
    稱任職南山人壽保險公司之正當工作，竟不以此安居樂業，
    僅為小利，竟為如附表編號1 所示竊取皮鞋1 雙之行為，
    犯後復飾詞狡辯，毫無悔意，惟念及被害人已取回被告所竊
    取價值699 元之皮鞋，除偵審之程序利益外，尚無其他明顯
    損害；為如附表編號2 所示之收受贓物犯行，更不思當日
    稍早方繳清易科罰金執行完畢，即收受贓物，助長犯罪風氣
    ，使被害人損害擴大，幸嗣因被告另犯如附表編號3 所示之
    犯行，為警查獲而領回失竊機車，被告對此犯行，亦未能坦
    承，未見有悔過之意；在前已因酒醉駕車之公共危險犯行
    ，經法院判處有期徒刑2 月確定之情形，又酒後騎乘贓車犯
    公共危險罪，顯然未受到前案判決執行之懲戒效果，對於其
    他用路人之生命安全造成潛在危險，惟念及被告犯後坦承犯
    行；為如附表編號4 至6 所示之竊取機車犯行，僅為代步
    使用而竊取他人機車，顯無尊重他人管理自己財產之自主權
    利，任意以己之私使車主承受機車失竊之意外損害及不便與
    因此所增加的日常上生活支出，以及對社會治安風氣的負面
    印象，惟被告犯後坦承犯行，且僅為代步使用，並未將竊得
    機車變賣，被害人亦已領回失竊機車等一切情狀，分別量處
    如附表編號1 至6 主文欄所示之刑及易科罰金之折算標準，
    並合併定應執行刑及諭知易科罰金之折算標準，以示懲儆。
  (二)從刑之審酌：本院99年院總管字第3482號保管之扣案機車
    鑰匙1 把，係被告所有供其犯如附表編號4 、6 所示犯行，
    業據被告供承在卷，應依刑法第38條第1 項第2 款之規定，
    在如附表編號4 、6 主文欄及定應執行刑，予以宣告沒收；
    至於員警於被告所犯如附表編號2 所示犯行，所扣得之機
    車鑰匙1 把（見高市警新分偵字第0990019230號卷第11頁）
    ，業據被告否認係其所有，卷內亦無證據證明係被告所有供
    犯該犯行之物，爰不予宣告沒收，附此敘明。
肆、綜合以上，應依刑事訴訟法第299 條第1 項前段，刑法第
    185 條之3 、第320 條第1 項、第349 條第1 項、第47條第
    1 項、第41條第1 項前段、第2 項、第8 項、第51條第5 款
    、第38條第1 項第2 款，刑法施行法第1 條之1 ，判決如主
    文。
伍、本案經檢察官曾財和到庭執行職務
中    華    民    國   100    年    2     月    23    日
                  刑事第十三庭  法  官  楊智守
以上正本證明與原本無異。
如不服本判決應於收受送達後10日內向本院提出上訴書狀，並應
敘述具體理由；如未敘述上訴理由者，應於上訴期間屆滿後20日
內向本院補提理由書（均須按他造當事人之人數附繕本）「切勿
逕送上級法院」。
中    華    民    國   100    年    2     月    23    日
                                書記官  蔡毓琦
附表：
┌──┬─────┬────────┬─────┬───────┐
│編號│犯罪時間及│  犯 罪 事 實   │所犯法條及│   主   文    │
│    │地點      │                │罪名      │              │
├──┼─────┼────────┼─────┼───────┤
│ 1  │99年5 月7 │徒手竊得「崑成  │刑法第320 │莊哲維犯竊盜罪│
│    │日22時20分│GS9916型」皮鞋一│條第1 項竊│，處有期徒刑貳│
│    │許，在高雄│雙（價值699元） │盜罪      │月，如易科罰金│
│    │市鳳山區（│                │          │，以新臺幣壹仟│
│    │99年12月25│                │          │元折算壹日。  │
│    │日改制前為│                │          │              │
│    │高雄縣鳳山│                │          │              │
│    │市○○○路│                │          │              │
│    │291 號家福│                │          │              │
│    │股份有限公│                │          │              │
│    │司五甲分公│                │          │              │
│    │司（簡稱家│                │          │              │
│    │樂福五甲店│                │          │              │
│    │）        │                │          │              │
├──┼─────┼────────┼─────┼───────┤
│ 2  │99年7 月5 │明知車號WQS-261 │刑法第349 │莊哲維收受贓物│
│    │日23時許，│號輕型機車為來路│條第1 項收│，累犯，處有期│
│    │在高雄市新│不明之贓物而收受│受贓物罪  │徒刑參月，如易│
│    │興區○○路│後供己騎用      │          │科罰金，以新臺│
│    │與中華路口│                │          │幣壹仟元折算壹│
│    │「湯姆熊」│                │          │日。          │
│    │店前      │                │          │              │
├──┼─────┼────────┼─────┼───────┤
│ 3  │99年7 月7 │飲用酒類後已達不│刑法第185 │莊哲維犯不能安│
│    │日0 時30分│能安全駕駛動力交│條之3 不能│全駕駛動力交通│
│    │許，在高雄│通工具之程度，仍│安全駕駛動│工具罪，累犯，│
│    │市新興區民│騎乘車號WQS-261 │力交通工具│處有期徒刑參月│
│    │生一路與仁│號機車          │罪        │，如易科罰金，│
│    │愛一街口  │                │          │以新臺幣壹仟元│
│    │          │                │          │折算壹日。    │
├──┼─────┼────────┼─────┼───────┤
│ 4  │99年9 月22│以扣案之自己所有│刑法第320 │莊哲維犯竊盜罪│
│    │日16時10分│機車鑰匙開啟張琳│條第1 項竊│，累犯，處有期│
│    │許，在高雄│所有停放該處之車│盜罪      │徒刑參月，如易│
│    │市前金區中│號TTO-921 號輕型│          │科罰金，以新臺│
│    │華三路217 │機車電門，發動後│          │幣壹仟元折算壹│
│    │號前      │竊取得手，供己代│          │日。本院99年院│
│    │          │步使用（起訴書誤│          │總管字第3482號│
│    │          │載部分，業經公訴│          │保管之扣案機車│
│    │          │檢察官更正）。  │          │鑰匙壹把，沒收│
│    │          │                │          │。            │
├──┼─────┼────────┼─────┼───────┤
│ 5  │99年9 月23│見蘇政彰所有車號│刑法第320 │莊哲維犯竊盜罪│
│    │日7 時5 分│XXO-292 號機車鑰│條第1 項竊│，累犯，處有期│
│    │許，在高雄│匙未拔下，而啟動│盜罪      │徒刑參月，如易│
│    │市新興區仁│電門發動該車而竊│          │科罰金，以新臺│
│    │愛二街95巷│取，得手後供己騎│          │幣壹仟元折算壹│
│    │10號前    │用（起訴書誤載部│          │日。          │
│    │          │分，業經公訴檢察│          │              │
│    │          │官更正）。      │          │              │
├──┼─────┼────────┼─────┼───────┤
│ 6  │99年10月23│以扣案之自己所有│刑法第320 │莊哲維犯竊盜罪│
│    │日17時許，│機車鑰匙開啟許百│條第1 項竊│，累犯，處有期│
│    │在高雄市左│廷所有停放該處之│盜罪      │徒刑參月，如易│
│    │營區○○路│車號LJK-872 號普│          │科罰金，以新臺│
│    │247號前   │通重型機車電門，│          │幣壹仟元折算壹│
│    │          │發動後竊取得手，│          │日。本院99年院│
│    │          │供己代步使用。  │          │總管字第3482號│
│    │          │                │          │保管之扣案機車│
│    │          │                │          │鑰匙壹把，沒收│
│    │          │                │          │。            │
└──┴─────┴────────┴─────┴───────┘
附錄本判決論罪之法條：
中華民國刑法第185條之3
服用毒品、麻醉藥品、酒類或其他相類之物，不能安全駕駛動力
交通工具而駕駛者，處1年以下有期徒刑、拘役或科或併科15萬
元以下罰金。
刑法第320條第1項
意圖為自己不法之所有或第三人不法之所有，而竊取他人之動產
者，為竊盜罪，
處5年以下有期徒刑、拘役或500元以下罰金。
中華民國刑法第349條第1項
收受贓物者，處 3 年以下有期徒刑、拘役或 5 百元以下罰金。